臺灣臺北地方法院交通事件裁定　　　　94年度交聲字第1135號
原處分機關　臺北市交通事件裁決所
異議人即
受處分人　　甲○○
　　　　　　　　　　　樓
上列受處分人因違反道路交通管理處罰條例案件，對於臺北市交
通事件裁決所於中華民國九十四年十月二十六日所為之北市裁二
字第２２—ＡＥＢ３８４４４２號處分、北市裁二字第２２—Ａ
ＥＢ３８４４４３號處分，聲明異議，本院裁定如下：
    主  文
異議均駁回。
    理  由
一、按「車輛：指在道路上以原動機行駛之汽車（包括機器腳踏
    車）或以人力、獸力行駛之車輛」、「汽車駕駛人，行經有
    燈光號誌管制之交岔路口闖紅燈者，處新臺幣一千八百元以
    上五千四百元以下罰鍰」、「汽車駕駛人，駕駛汽車有違反
    本條例之行為，經交通勤務警察或依法令執行交通稽查任務
    人員制止時，不聽制止或拒絕停車接受稽查而逃逸者，除按
    各該條規定處罰外，處新臺幣三千元以上六千元以下罰鍰」
    、「汽車駕駛人有下列各款所列條款之一者，除依原條款處
    罰鍰外，並予記點：一有第三十三條、第三十八條第一項、
    第四十條第一項、第四十五條、第四十七條第一款至第四款
    、第四十八條、第四十九條或第六十條第一項、第二項第一
    款至第三款情形之一者，各記違規點數一點。二有第二十九
    條第一項第一款至第四款、第二十九條之二第一項、第二項
    、第三十條第一項第一款、第二款情形之一者，各記違規點
    數二點。三有第四十三條、第五十三條或第五十四條情形之
    一者，各記違規點數三點」，道路交通管理處罰條例第三條
    第八款、第五十三條、第六十條第一項及第六十三條第一項
    分別定有明文。
二、本件受處分人即異議人甲○○騎乘車牌號碼ＡＺＪ—八九八
    號重型機車，於如附表編號所示時間、地點，有如附表編號
    一所示違反道路交通管理處罰條例之行為，經臺北市政府警
    察局中正第一分局警備隊警員鳴笛制止，並以指揮棒指揮異
    議人靠邊停車，詎異議人竟拒絕停車接受稽查，反加速逃逸
    ，執行警員遂記下車號，依道路交通管理處罰條例第五十三
    條第一項、第六十條第一項之規定當場製單舉發，並將該舉
    發通知單寄至臺北市萬華區○○○路○段二八○巷二七號三
    樓予異議人簽收，異議人於原舉發通知單所載應到案日期（
    即九十四年十月八日）前之九十四年九月十六日向原處分機
    關即臺北市交通事件裁決所提出申訴。經原處分機關函請原
    舉發機關調查結果，仍認異議人有前開違規行為，就附表編
    號一所示違規行為，依道路交通管理處罰條例第五十三條、
    第六十三條第一項第一款第三款之規定，以如附表編號一所
    示裁決書裁處異議人罰鍰新臺幣（下同）一千八百元，並記
    違規點數三點，就如附表編號二所示違規行為，依道路交通
    管理處罰條例第六十年第一項、第六十三條第一項第一款第
    一款之規定，以如附表編號二所示裁決書裁處異議人罰鍰三
    千元，並記違規點數三點。
三、異議意旨略以：車牌號碼ＡＺＪ—八九八號重型機車雖係異
    議人所有機車，平日由異議人保管使用，惟查，異議人平日
    晚間二十二時以前都在公司與同事一同打掃後用餐，且異議
    人騎乘機車返家時，習慣沿愛國東路往西行，至桂林路再左
    轉環河南路，絕無可能沿金山南路往北行後在濟南路口右轉
    ，蓋該行進路線與異議人住家方向，完全相反，本件應係值
    勤警員錯記車號所致，原處分機關據此處罰異議人，實欠公
    平。
四、訊據異議人固不諱言上開違規機車係伊所有，由伊本人保管
    使用等情（見本院卷第十七頁反面），惟辯稱伊平日晚間二
    十二時以前都在公司與同事一同打掃後用餐，且伊返家時習
    慣騎乘機車沿愛國東路往西行，至桂林路再左轉環河南路，
    應無可能在金山南路、濟南路違規右轉，本件應係值勤警員
    錯記車號云云。然查，證人即舉發本件違規事實之臺北市政
    府警察局中正第一分局警備隊警員曾國強於本院結證稱：「
    （提示本院卷第11頁，舉發單是否你所開？）是我開的，當
    時為即時的狀況沒有辦法拍照，因為指揮這台機車停下來他
    己經跑了，來不及拿照相機，（庭陳路線圖附卷）當時是在
    濟南路及臨沂街作路檢兼交通稽查，取締違規，當時我看到
    ＡＺＪ—九八九機車紅燈違規右轉，我吹哨子鳴笛用指揮棒
    請機車停一來，機車迴轉往金山南路往北方向逃逸，他是金
    山南路南往北紅燈右轉濟南路西往東。（確實有看到違規機
    車車牌？）有，就是ＡＺＪ—九八九，我先以無線電向警備
    隊查詢車籍資料，看車子的特徵是否相符才會開舉發單。」
    等語屬實（見本院卷第十七頁反面），並有證人曾國強所提
    路線圖附卷足憑（見本院卷第十九頁），參以證人曾國強曾
    以該違規機車車號查詢車籍資料，經核對確認特徵相符後始
    擎單舉發，衡情應無誤記車號之可能，且綜觀全卷相關事證
    亦無證據證明證人曾國強錯記車號，自不得以證人曾國強為
    舉發異議人上開違規行為之警員，即認其證詞未為足採；又
    交通警察掣單舉發違反道路交通管理處罰條例所列之違規事
    實，本質上為行政處分，係公務員基於職務上之權力，依法
    就特定之具體事件所為之具公法上效果之單方行政行為，基
    於公務員為公法上行為具有公信力之原則，該行政行為當可
    被推定為真正，據以處分之事實認定亦可推認係正確無誤，
    蓋公務員一切行政行為如均需預留證據以證其實，則國家行
    政勢必窒礙難行，據此，刑事訴訟法關於犯罪事實證據之規
    定如與屬行政秩序罰之交通違規裁罰本質不合，即不在準用
    之列，況本院遍查全案事證亦無任何證據足資認明證人曾國
    強有錯記車號之情事，則執勤員警本其維護交通秩序、安全
    職責所為之舉發，自應受到合法、正確之推定，參以異議人
    坦承上開違規機車係伊所有，由伊本人保管使用，復無法提
    出任何證據證明伊於如附表編號一、二所示時間不在違規地
    點，綜上堪認本件違規事實已臻明確，異議人空言否認有違
    規行為，要無可採，本件事證明確，異議人違規行為堪以認
    定，應依法處罰。
五、綜上所述，本件事證明確，異議人有如附表編號一、二所示
    之違規行為，堪予認定。從而，原處分機關就如附表編號一
    、二所示違規行為，依道路交通管理處罰條例第五十三條、
    第六十三條第一項第一款第三款、第六十條第一項、第六十
    三條第一項第一款第一款及違反道路交通管理事件統一裁罰
    基準及處理細則第四十三條、第四十四條及第六十一條之規
    定，裁處異議人罰鍰一千八百元、記違規點數三點及罰鍰三
    千元、記違規點數三點，核無不當，本件異議為無理由，應
    予駁回。
據上論斷，應依道路交通案件處理辦法第十九條，裁定如主文。
中　　華　　民　　國　　94　　年　　11　　月　　30　　日
                  交通法庭法　官　 李家慧
以上正本證明與原本無異
如不服本裁定應於送達後5日內向本院提出抗告狀
中　　華　　民　　國　　94　　年　　11　　月　　30　　日
 　　                     書記官 　林婉瑩
